臺灣臺北地方法院刑事裁定　
110年度聲字第1707號
聲  請  人  臺灣臺北地方檢察署檢察官
受  刑  人  劉偉漢




上列聲請人因受刑人數罪併罰有二裁判以上，聲請定其應執行之
刑並諭知易科罰金折算標準（110年度執聲字第1444號），本院
裁定如下：
    主  文
劉偉漢所犯如附表所示各罪所處之刑，應執行拘役壹佰貳拾日，
如易科罰金，以新臺幣壹仟元折算壹日。
    理  由
一、聲請意旨略以：受刑人劉偉漢因違反家庭暴力防治法等案件
    ，先後經法院判處如附表所示之刑確定，應依刑法第53條、
    第51條第6款，定其應執行之刑，並諭知易科罰金標準，爰
    依刑事訴訟法第477條第1項聲請裁定等語。
二、按裁判確定前犯數罪者，併合處罰之；數罪併罰，有二裁判
    以上者，依刑法第51條之規定，定其應執行之刑；又數罪併
    罰，分別宣告其罪之刑，宣告多數拘役者，於各刑中之最長
    期以上，各刑合併之刑期以下，定其刑期，但不得逾120日
    ；又依刑法第53條應依同法第51條第5款至第7款之規定，定
    其應執行之刑者，由該案犯罪事實最後判決之法院之檢察官
    ，聲請該法院裁定之，刑法第50條第1項前段、第53條、第5
    1條第6款及刑事訴訟法第477條第1項分別定有明文。次按有
    二裁判以上，經定其執行刑後，又與其他裁判併合而更定其
    執行刑者，前定之執行刑當然失效，仍應以原來宣告之數個
    刑罰計算，而不以當時該數罪所定應執行刑為計算之基準（
    最高法院57年度台抗字第198號裁定參照）；而上開更定之
    應執行刑，不應比前定之應執行刑加計其他裁判所處刑期後
    為重，否則即與法律秩序理念及法律目的之內部界限有違，
    難認適法（最高法院93年度台非字第192號裁定意旨可供參
    考）。
三、經查：
（一）受刑人所犯如附表所示之罪，經判處如附表所載之刑，均
      經確定在案，有各該判決及臺灣高等法院被告前案紀錄表
      在卷可稽。又受刑人所犯如附表編號1、2所示之罪，其判
      決確定日期均為民國108年10月28日，而如附表所示各罪
      ，均係於該判決確定日前為之，且以本院為如附表所示各
      罪犯罪事實最後判決之法院，核與上開規定相符，是聲請
      人向本院聲請定其應執行之刑，應予准許。
（二）至受刑人所犯如附表編號1至7所示之罪，固曾經臺灣臺南
      地方法院以109年度聲字第1745號裁定定應執行拘役120日
      確定；而如附表編號8、9所示之罪，則曾經本院以110年
      度審簡字第314號判決定應執行拘役85日確定，然依上開
      說明，前定之執行刑當然失效，本院自應仍以其各罪宣告
      刑為基礎，定其執行刑。綜此，審酌本件之內部性、外部
      性界限，及受刑人所犯如附表所示各罪之犯罪類型、態樣
      、侵害法益等情狀，復就其所犯數罪為整體之非難性評價
      後，定其應執行之刑如主文所示，並諭知易科罰金折算標
      準。
四、依刑事訴訟法第477條第1項，刑法第53條、第51條第6款、
    第41條第1項前段，裁定如主文。
中　　華　　民　　國　　110 　年　　10　　月　　5 　　日
　　　　　　　　　刑事第七庭  法　官　王星富
上正本證明與原本無異。
如不服本裁定，應於裁定送達後5日內向本院提出抗告狀。因疫
情而遲誤不變期間，得向法院聲請回復原狀。
                              書記官   林素霜
中　　華　　民　　國　　110 　年　　10　　月　　6 　　日
附表：
編         號  1 2 3 罪         名  違反保護令罪 違反保護令罪 詐欺取財罪 宣    告    刑  拘役50日，如易科罰金，以新臺幣1,000元折算1日 拘役20日，如易科罰金，以新臺幣1,000元折算1日 拘役30日，如易科罰金，以新臺幣1,000元折算1日 犯  罪  日  期  108年6月1日起至同年月9日間 108年6月14日 108年1月30日至同年月31日 偵 查 機    關 臺灣臺南地方檢察署 臺灣臺南地方檢察署 臺灣臺北地方檢察署  案    號 108年度偵字第12051號 108年度偵字第12051號 108年度偵字第14665號 最後  事實審 法    院 臺灣臺南地方法院 臺灣臺南地方法院 臺灣臺北地方法院  案    號 108年度簡字第2581號 108年度簡字第2581號 109年度審簡字第123號  判決日期 108年9月27日 108年9月27日 109年2月15日 確定  判決 法    院 同上 同上 同上  案    號 同上 同上 同上  確定日期 108年10月28日 108年10月28日 109年3月18日 備           註   編號1至7所示之罪，前經臺灣臺南地方法院以109年度聲字第1745號裁定定應執行拘役120日確定。   

編         號  4 5 6 罪         名  妨害公務執行罪 恐嚇危害安全罪 恐嚇危害安全罪 宣    告    刑  拘役50日，如易科罰金，以新臺幣1,000元折算1日 拘役30日，如易科罰金，以新臺幣1,000元折算1日 拘役30日，如易科罰金，以新臺幣1,000元折算1日 犯  罪  日  期  108年6月5日 108年5月26日 108年6月19日、同年月24日 偵  查 機    關 臺灣高雄地方檢察署 臺灣新北地方檢察署 臺灣新北地方檢察署  案    號 108年度偵字第11167號 108年度偵字第26240號 108年度偵字第28751號 108年度偵字第26240號 108年度偵字第28751號 最後  事實審 法    院 臺灣高雄地方法院 臺灣新北地方法院 臺灣新北地方法院  案    號 109年度簡字第561號 109年度審簡字第154號 109年度審簡字第154號  判決日期 109年2月24日 109年5月29日 109年5月29日 確定  判決 法    院 同上 同上 同上  案    號 同上 同上 同上  確定日期 109年4月1日 109年7月7日 109年7月7日 備           註  編號1至7所示之罪，前經臺灣臺南地方法院以109年度聲字第1745號裁定定應執行拘役120日確定。    

編         號  7 （原聲請書附表編號6） 8 （原聲請書附表編號7） 9 （原聲請書附表編號8） 罪         名  未指定犯人誣告罪 違反完成加害人處遇計畫之保護令罪 違反禁止實施家庭暴力之保護令罪 宣    告    刑  拘役50日，如易科罰金，以新臺幣1,000元折算1日 拘役40日，如易科罰金，以新臺幣1,000元折算1日 拘役55日，如易科罰金，以新臺幣1,000元折算1日 犯  罪  日  期  108年4月28日 107年1月15日至同年4月9日 108年5月5日至同年月12日 偵  查 機    關 臺灣臺南地方檢察署 臺灣臺北地方檢察署 臺灣臺北地方檢察署  案    號 109年度偵字第226號 109年度偵字第28536號 109年度偵字第28537號 109年度偵字第28536號 109年度偵字第28537號 最後  事實審 法    院 臺灣臺南地方法院 臺灣臺北地方法院 臺灣臺北地方法院  案    號 109年度簡字第1792號 110年度審簡字第314號 110年度審簡字第314號  判決日期 109年6月17日 110年2月26日 110年2月26日 確定  判決 法    院 同上 同上 同上  案    號 同上 同上 同上  確定日期 109年7月14日 110年4月2日 110年4月2日 備           註  編號1至7所示之罪，前經臺灣臺南地方法院以109年度聲字第1745號裁定定應執行拘役120日確定。 編號7、8所示之罪，前經本院以110年度審簡字第314號判決定應執行拘役85日確定。